【裁判字號】    90,易,1510
【裁判日期】    901120
【裁判案由】    違反就業服務法
【裁判全文】
臺灣彰化地方法院刑事判決                          九十年度易字第一五一號
    公  訴  人  臺灣彰化地方法院檢察署檢察官
    被      告  甲○○○○股份有限公司
    兼右代表人  乙○○
    被      告  丙○○○
右列被告等因違反就業服務法案件，經檢察官聲請以簡易判決處刑（九十年度偵字第
四０六八號、第五三七七號），本院依通常程序審理，判決如左：
    主  文
丙○○○違反雇主不得以本人名義聘僱外國人為他人工作之規定，其聘僱人數為一人
，處拘役伍拾日，併科罰金新台幣伍萬肆仟元，拘役如易科罰金，以銀元佰元折算
壹日，罰金如易服勞役，以新台幣玖佰元即銀元佰元折算壹日，緩刑貳年。
乙○○法人之代表人，因執行業務違反雇主不得未經許可聘僱他人所申請聘僱之外國
人之規定，其聘僱人數為一人，處拘役伍拾日，併科罰金新台幣伍萬肆仟元，拘役如
易科罰金，以銀元佰元折算壹日，罰金如易服勞役，以新台幣玖佰元即銀元佰元
折算壹日，緩刑貳年。
甲○○○○股份有限公司其代表人因執行業務違反雇主不得未經許可聘僱他人所申請
聘僱之外國人之規定，其聘僱人數為一人，科罰金新台幣陸萬元。
    事  實
一、乙○○係彰化縣彰化市○○路○段八三六巷六號甲○○○○股份有限公司（下稱
    李源興公司）之負責人，明知雇主不得未經許可聘僱他人所申請聘僱之外國人，
    竟於民國（下同）九十年二月間，聘僱丙○○○申請聘僱以擔任監護工之菲律賓
    國籍勞工BILBAR DEBBIE CARTACIANO一人，在彰化縣彰化市○○路○段八三六巷
    六號李源興公司內從事塑膠射出成品分類之工作，丙○○○雖明知雇主不得以本
    人名義聘僱外國人為他人工作，仍同意前揭其聘僱之外國人為李源興公司工作。
    嗣於九十年六月四日十時三十分許時，為警在上開李源興公司當場查獲。
二、案經彰化縣警察局北斗分局報請台灣彰化地方法院檢察署檢察官聲請簡易判決處
    刑。
理  由
一、被告丙○○○及乙○○均否認有違反就業服務法之犯行，皆辯稱只有請菲律賓國
    籍勞工BILBAR DEBBIE CARTACIANO打掃住家而已，丙○○○並未聘僱該外國人為
    李源興公司工作，乙○○亦無聘僱該外國人在李源興公司工作云云。惟查右揭事
    實，業據證人即菲律賓國籍勞工BILBAR DEBBIE CARTACIANO在警訊時證稱：「我
    於八十九年九月十九日申請來台工作，前四個月從事家庭幫傭工作，後於九十年
    二月左右開始在甲○○○○射出公司工作，所工作項目為塑膠射出成品分類工作
    ，負責人係乙○○，．．．，每月薪水為台幣一萬五千八百元整。」、「問：（
    你在甲○○○○射出公司工作，乙○○與丙○○○是否知道？）都知道。」、「
    （問：你在甲○○○○射出公司工作，是何人叫你去做？）是丙○○○叫我在公
    司工作。」各等語甚明。而菲律賓國籍勞工BILBAR DEBBIE CARTACIANO確有於警
    訊時供述上揭事實，亦據證人即於警訊時擔任通譯之許金龍在偵查中證述無訛。
    此外，復有照片、現場檢查紀錄表、外勞詳細資料、外僑居留證及工廠登記證等
    件附卷可稽。是被告等前揭所辯，無非卸責之詞，均不足採信。罪證明確，被告
    等犯行皆堪認定。
二、核被告丙○○○、乙○○所為，各係違反就業服務法第五十三條第二款、第三款
    之規定，其聘僱人數為一人，均應依同法第五十八條第一項前段之規定處斷。被
    告李源興公司則因其代表人乙○○犯上開之罪，應依同法第五十八條第二項之規
    定處斷，科以同條第一項前段之罰金。公訴意旨認被告丙○○○、乙○○應依同
    法第五十八條第一項後段之規定處斷，尚有未洽，其起訴法條應予變更。爰審酌
    被告等犯罪之動機、目的、手段以及犯罪後之態度等一切情狀，各量處如主文所
    示之刑，被告丙○○○、乙○○部分，並諭知易科罰金、易服勞役折算之標準，
    以示懲儆。查被告丙○○○、乙○○未曾受有期徒刑以上刑之宣告，有台灣彰化
    地方法院檢察署刑案資查註紀錄表足參，因思慮不周，初罹刑章，經此教訓，當
    知警惕，信無再犯之虞，本院認渠等刑之宣告均以暫不執行為適當，爰各併予宣
    告緩刑二年，以啟自新。
據上論斷，應依刑事訴訟法第二百九十九條第一項前段、第三百條、第四百五十二條
，就業服務法第五十八條第一項前段、第二項，刑法第十一條前段、第四十一條第一
項、第四十二條第二項、第七十四條第一款，罰金罰鍰提高標準條例第二條，現行法
規所定貨幣單位折算新台幣條例第二條，判決如主文。
中      華      民      國    九十      年     十一     月      二十    日
                                  臺灣彰化地方法院刑事第三庭
                                      法      官  廖  國  佑
右正本證明與原本無異。
如不服本判決，應於判決送達後十日內，向本院提出上訴狀（須附繕本）。
                                      法院書記官  王  宣  雄
中      華      民      國    九十      年     十一     月     二十六   日
就業服務法第五十八條
違反第五十三條第一款、第二款或第三款規定，其聘僱或留用人數為一人者，處六月
以下有期徒刑、拘役或科或併科新臺幣九萬元以下罰金；其聘僱或留用人數為二人以
上者，處三年以下有期徒刑、拘役或科或併科新臺幣三十萬元以下罰金。
法人之代表人、法人或自然人之代理、受雇人或其他從業人員，因執行業務犯前項之
罪者，除處罰其行為人外，對該法人或自然人亦科以前項之罰金。


司法院資訊處製作；財團法人民間司法改革基金會備份。
